臺灣士林地方法院民事判決　九十一年度重訴字第五七二號
　　原　　　告　　萬通商業銀行股份有限公司
　　法定代理人　　甲○○
　　訴訟代理人　　乙○○
　　代理人　　　　丁○○
　　被　　　告　　丙○○○
　　　　　　　　　戊○○
右當事人間請求給付借款事件，本院判決如左：
    主    文
被告應連帶給付原告新台幣柒佰拾捌萬貳仟玖佰陸拾陸元，及如附表所示之利息、
違約金。
訴訟費用由被告連帶負擔。
本判決於原告以新台幣貳佰肆拾柒萬元或等值之中華開發工業銀行金融債券八十八年
度第一期第二次債票供擔保後，得假執行。
    事實及理由
一、原告起訴主張：被告伯特企業有限公司以其餘被告為連帶保證人，自民國八十九
    年三月九日起陸續向原告共借用新台幣（下同）一千一百九十八萬元，被告除償
    還一部分本金五百三十七萬七千九百七十二元及繳付利息至九十年十一月十五日
    止，其現欠本金餘額及其按月給付利息標準及應付違約金之計算方式均如附表編
    號一、二、三、四、五、七所載。被告伯特企業有限公司復於八十九年七月十日
    向原告申請開發國內即期信用狀一筆，並由原告墊款七十八萬零九百三十八元，
    利息繳至九十年十一月十五日止，其現欠本金餘額及按月給付利息標準及違約金
    之計算方式均如附表編號六所示，為此提起本件訴訟。並聲明如主文第一項所示
    。被告則以：被告向原告借款原提供之抵押物尚有一千五百餘萬元之價值，因遭
    原告聲請拍賣，才賣八百多萬元，所以才不夠清償，被告現已無力清償等語資為
    抗辯。
三、按「稱消費借貸者，謂當事人一方移轉金錢或其他代替物之所有權於他方，而約
    定他方以種類、品質、數量相同之物返還之契約。」、「利息或其他報償，應於
    契約所定期限支付之；未定期限者，應於借貸關係終止時支付之。但其借貸期限
    逾一年者，應於每年終支付之。」、「借用人應於約定期限內，返還與借用物種
    類、品質、數量相同之物，未定返還期限者，借用人得隨時返還，貸與人亦得定
    一個月以上之相當期限，催告返還。」民法第四百七十四條第一項、第四百七十
    七條、第四百七十八條定有明文。又保證債務之所謂連帶，係指保證人與主債務
    人負同一債務，對於債權人各負全部給付之責任者而言，此就民法第二百七十二
    條第一項規定連帶債務之文義參照觀之甚明。故連帶保證與普通保證不同，縱使
    無民法第七百四十六條所揭之情形，亦不得主張同法第七百四十五條關於檢索抗
    辯之權利，此亦有最高法院四十五年度台上字第一四二六號判例足資參照。
四、本件原告主張之事實，已據其提出授信約定書四紙、保證書一紙、借據六紙、國
    內信用狀匯票已墊款通知書一紙、臺灣板橋地方法院九十一年十一月十五日九十
    年度民執金字第二五四二號通知一份、九十一年一月二十一日通知一份（均影本
    ）為證，核屬相符，自堪信為真實。
五、被告雖辯稱：被告向原告借款原提供之抵押物尚有一千五百餘萬元之價值，因遭
    原告聲請拍賣，才賣八百多萬元，所以才不夠清償，被告現已無力清償等語。惟
    被告所提供之抵押物尚有若干價值，本待出售後始知市場行情，被告空言該擔保
    品足供清償債務，已無足取，且無力清償亦非得拒絕清償之合法事由，被告所辯
    均無可取。
六、從而，原告依消費借貸及連帶保證契約請求被告連帶給付借款七百三十八萬二千
    九百六十六元，及如附表所示之利息及違約金，為有理由，應予准許。
七、原告陳明願供擔保，請求宣告假執行，核無不合，爰酌定相當擔保金額，予以准
    許。
八、據上論結，原告之訴為有理由，依民事訴訟法第八十五條第二項、第三百九十條
    第二項判決如主文。
中　　　華　　　民　　　國　　九十一　　年　　　十　　　月　　二十二　　日
                                        臺灣士林地方法院民事第一庭
~B法　　　官　許永煌
右為正本係照原本作成。
如對本判決上訴須於判決送達後廿日內向本院提出上訴狀。
中　　　華　　　民　　　國　　九十一　　年　　　十　　　月　　二十四　　日
~B法院書記官　馮衍燕
